【裁判字號】    90,交上易,1793
【裁判日期】    901220
【裁判案由】    公共危險等
【裁判全文】
臺灣高等法院臺南分院刑事判決          九十年度交上易字第一七九三號     Ｃ
      上  訴  人
      即  被  告  丙  ○  ○
右上訴人因公共危險等案件，不服臺灣嘉義地方法院九十年度交訴字第五三號中華民
國九十年八月三十一日第一審判決（起訴案號：臺灣嘉義地方法院檢察署九十年度偵
字第三八六三號），提起上訴，本院判決如左：
      主      文
上訴駁回。
      事      實
一、丙○○於民國（下同）八十七年間，因傷害案件，經臺灣臺南地方法院判處有期
    徒刑三月確定，於八十九年七月一日執行完畢，猶不知悔改，復於九十年六月十
    日十八時許，在臺南縣關仔嶺友人住處飲酒後，酒測呼氣中所含酒精濃度高達一
    ．０四ＭＧ＼Ｌ，已達不能安全駕駛動力交通工具之程度，竟仍駕駛車牌號碼Ｆ
    Ｉ─五七七二號自小貨車內載其老闆賴繼林。於同日十八時三十分許，在嘉義縣
    中埔鄉東興村七鄰六號新溪邊餐廳廣場前，因倒車不慎撞及停放該處甲○○所有
    車牌號碼Ｎ二─○○三七號自小客車而生糾紛，經新溪邊餐廳負責人曾正發向壹
    南縣警察局白河分局關嶺派出所警員乙○○報案後，警員乙○○即前往處理，丙○○竟當場對執行處理車禍案件之乙○○辱罵稱：「幹你娘，你是什麼東西」等
    語（公然侮辱部分未據告訴）。
二、案經嘉義縣警察局中埔分局報由臺灣嘉義地方法院檢察署檢察官偵查起訴。
      理      由
一、訊據上訴人即被告丙○○對於九十年六月十日十八時許，在臺南縣關仔嶺友人住
    處飲酒後，酒測呼氣中所含酒精濃度高達一．○四ＭＧ＼Ｌ，已不能安全駕駛動
    力交通工具，仍駕駛車牌號碼ＦＩ─五七七二號自小客車部分之事實，已於警訊
    、偵查、原審及本院審理時，坦白承認，且於九十年六月十日二十一時三十七分
    許，經警在嘉義縣中埔分局東興派出所，測得其呼氣中所含酒精濃度為一．○四
    ＭＧ＼Ｌ等情，有測試單附卷可稽（詳警卷第十五頁），又依原審卷附國立臺灣
    大學醫學院八十五年九月二十五日（八五）醫秘字第二０八二號函及其所附答覆
    函記載：血液酒精濃度為呼氣酒精濃度之二千一百倍至二千三百倍等語，則被告
    為警查獲後其呼氣中酒精濃度測定值約為一‧○四ＭＧ＼Ｌ，換算其血液酒精濃
    度約為二一八．四ＭＧ＼一００ＭＬ至二三九．二ＭＧ＼一００ＭＬ間。另依上
    開函所附血液中酒精濃度與認知行為功能的關係表記載，血液中酒精濃度二○○
    至三○○ＭＧ＼一００ＭＬ，會導致眼球震顫、說話不清、失憶。準此，被告為
    警查獲後其血液酒精濃度約為二一八．四ＭＧ＼一００ＭＬ至二三九．二ＭＧ＼
    一００ＭＬ間，自足以導致眼球震顫、說話不清、失憶，足徵被告丙○○飲酒後
    已不能安全駕駛動力交通工具，此部分自白與事實相符，犯行應堪認定。
二、至當場侮辱依法執行職務之警員乙○○部分則予否認，辯稱：伊並無當場辱罵警
    員，證人曾正發、王德昌等人證詞不實等語。惟查：
    （一）被告丙○○於九十年六月十日十八時三十分許，在嘉義縣中埔鄉東興村六
          號新溪邊餐廳前，當場對前往處理糾紛之警員員乙○○辱罵：「幹你娘，
          你是什麼東西」等語，業據警員沈啟資於警訊時陳稱：「當我到達現場時
          ，發現丙○○打赤膊，身上有刺青，和曾正發及另一名客人王昌待在吵架
          ，我就過去瞭解，發現為車禍狀況，我於是就製作現場圖，請被撞的車主
          甲○○簽後，並請丙○○簽名，他拒簽，然後丙○○就口出惡言，當眾罵
          我【幹你娘，妳是什麼東西】等語（詳警卷第十頁背面），於原審審理證
          稱：「我到時，那裡人很多，被告丙○○指責我包庇，並用三字經罵我」
          等語（詳原審卷第二十六頁），且證人即新溪邊餐廳負賣人曾正發亦於警
          訊時陳稱：「沈姓警員到達現場時，丙○○打赤膊，全身刺青，兇巴巴，
          見沈姓警員到現場，即惡言相向，罵道：【幹你老爸，警員是什麼東西】
          等語（詳警卷第十二頁），於原審審理中亦證稱：「發生事情後我打電話
          報警，我有看到丙○○倒車撞到甲○○自小客車，雙方人員發生爭吵，後
          來警察到場處理，我有看到丙○○有罵警察三字經」等語（詳原審卷第二
          十七頁）。
    （二）被告丙○○雖以上開證人沈啟資、曾正登是打他之人，所言不實云云。惟
          證人即車牌號碼Ｎ二─○○三七號自小客車所有人甲○○於原審審理中亦
          證稱：「我當天在新溪邊餐廳用餐，丙○○進來餐廳一下子又出去倒車，
          我有注意看他倒車，聽到聲音才知道他撞到我的車，後來餐廳老闆打電話
          報警，警察來了，我有聽到丙○○罵警察」（詳原審卷第二十八頁）。
    （三）綜上所述，被告丙○○確對前往處理糾紛，依法執行職務之警員員乙○○
          當場辱罵之事實，已甚明確，空言否認，並以證人曾正發、王德昌等人證
          詞不實等語置辯，自屬卸責之詞，不足採信，此部分之犯行，亦堪認定。
三、查被告服用酒類不能安全駕駛動力交通工具而駕駛，核其所為係犯犯刑法第一百
    八十五條之三之服用酒類不能安全駕駛動力交通工具罪。又乙○○係因新溪邊餐
    廳負責人曾正發打電話請伊前往處理車禍案件之警員，自屬依法執行公務之公務
    員，被告竟當場予以侮辱，係犯刑法第一百四十條第一項之對於公務員依法執行
    職務時，當場侮辱罪。其所犯上開二罪問，犯意各別，應分論併科。被告於八十
    七年間，曾犯傷害案件，經臺灣臺南地方法院判處有期徒刑三月確定，於八十九
    年七月一日執行完畢，有臺灣高等法院被告全國前案紀錄表及臺灣嘉義地方法院
    檢察暑刑案查註紀錄表附卷可稽，其受有期徒刑之執行完畢後，五年以內再犯有
    期徒刑以上之罪，為累犯，依法加重其刑。
四、原審審理結果，認被告罪證明確，適用刑法第一百八十五條之三、第一百四十條
    第一項、第四十七條、第五十一條第五款、罰金罰鍰提高標準條例第一條前段、
    第二條，並審酌被告之犯罪動機、目的、手段、智識程度及犯罪後態度等一切情
    狀，判處酒醉駕車部分有期徒刑參月，如易科罰金以參佰元折算壹日、當場侮辱
    依法執行職務之公務員部分有期徒刑伍月，如易科罰金以參佰元折算壹日，並定
    其應執行有期徒刑柒月，如易科罰金以參佰元折算壹日，認事用法，俱無不合，
    量刑亦甚妥適，被告上訴意旨，以酒醉駕車部分量刑太重，否認有當場侮辱依法
    執行職務之公務員，而指摘原判決不當，為無理由，應予駁回。
據上論斷，應依刑事訴訟法第三百六十八條，判決如主文。
本案經檢察官劉得鉦到庭執行職務。
中    華    民    國      九十      年      十二      月      二十      日
                                  臺灣高等法院臺南分院刑事第六庭
                                      審判長法官  楊    明    章
                                            法官  徐    宏    志
                                            法官  戴    勝    利
右正本證明與原本無異。
不得上訴。
                                      法院書記官  吳    銘    添
中    華    民    國      九十      年      十二      月     二十一     日
附錄法條：
刑法第一百八十五條之三：服用毒品、麻醉藥品、酒類或其他相類之物，不能安全駕
                        駛動力交通工具而駕駛者處一年以下有期徒刑、拘役或三
萬元以下罰金。
刑法第一百四十條第一項：於公務員依法執行職務時，當場侮辱，或對於其依法執行
                        之職務公然侮辱者，處六月以下有期徒刑、拘役或  百元
                        以下罰金。


司法院資訊處製作；財團法人民間司法改革基金會備份。
